【裁判字號】    89,上易,2331
【裁判日期】    890809
【裁判案由】    妨害自由
【裁判全文】
臺灣高等法院刑事判決                  八十九年度上易字第二三三一號
    上  訴  人
    即  被  告  甲○○
右上訴人因恐嚇等案件，不服臺灣板橋地方法院八十九年度易字第二四四號，中華民
國八十九年四月十日第一審判決（起訴案號：臺灣板橋地方法院檢察署八十八年度偵
字第二四五四一號），提起上訴，本院判決如左：
    主  文
上訴駁回。
    事  實
一、甲○○於民國（下同）八十八年十一月五日上午十時許，在臺灣板橋地方法院第
    九法庭外，因不滿乙○○擔任其母朱湯碧蓮之訴訟代理人，訴請與其父離婚（該
    院八十八年度家調字第八七二號離婚案件），竟向乙○○揚言稱：「你給我小心
    點，如果我爸媽離婚，你就給我小心點」、「在這裏我不會動你，出去你給我小
    心點」等語，以加害身體之事恐嚇乙○○，使乙○○心生畏懼，致生危害於安全
    。迨同日上午約十一時許庭訊完畢後，甲○○在法庭大樓門外看見乙○○等，復
    另行起意，強行拉住乙○○衣領，並抓其肩膀，將其自法庭大樓門口拉至法院大
    門口欲與之理論，使乙○○行無義務之事，嗣經在場之朱湯碧蓮及其他兒女通知
    法院法警制止，甲○○始行罷手。
二、案經乙○○訴請臺灣板橋地方法院檢察署檢察官偵查起訴。
    理  由
一、被告甲○○於本院審理時未到庭，其於原審審理時矢口否認有恐嚇或強制犯行，
    辯稱：伊於開庭後，僅對告訴人乙○○說要講公道話，如不講公道話，要你好看
    等語，且伊祇用背包拍告訴人，並以手勾在告訴人肩膀，要他去外面談談，亦未
    施用暴力云云。惟查：右揭事實，業據被害人乙○○指訴綦詳，並經証人朱岩蘭
    、朱岩祥於偵查中一致證稱：「（被告有對告訴人做人身攻擊？）有，在法庭外
    候訊時，有恐嚇說這是我們家的事，什麼都可以惹，你惹到我，你給我小心點，
    很多事情不是如你狀上所寫，如果我父母離婚就走著瞧。（有打他？）有，在法
    庭候訊時，用手提包打他，開完庭在法院門口打他，抓他肩膀將他拉出。」等語
    明確（見偵卷第十四頁背面）。且被告亦不諱言其於當時說話口氣較重，復有將
    手勾在告訴人肩膀，要告訴人去外面談判等情，足見告訴人指訴之上開情節非虛
    ，被告所辯無非空言巧飾，不足採信。本件事證明確，被告犯行洵堪認定。
二、核被告所為，關於強拉告訴人至法院大門口理論部分，係犯刑法第三百零四條第
    一項之以強暴使人行無義務之事罪，關於出言恐嚇部分，係犯同法第三百零五條
    之以加害身體之事恐嚇他人，致生危害於安全罪。所犯前開二罪，犯意各別，行
    為互殊，應予分論併罰。
三、原審基於前揭理由，因依刑法第三百零四條第一項、三百零五條、第四十一條、
    第五十一條第六款及罰金罰鍰提高標準條例第一條前段、第二條各規定，於審酌
    被告犯罪之動機、手段、目的、所生損害、生活狀況、智識程度及犯罪後態度等
    一切情狀，分別就恐嚇罪部分量處拘役四十日，及就強制罪部分量處拘役五十日
    ，並均諭知如易科罰金，以三百元折算一日，暨定其應執行刑為拘役八十日，並
    諭知如易科罰金，以三百元折算一日。核其認事用法，俱無違誤，量刑亦甚允洽
    。被告上訴意旨，未具上訴理由，空言指摘原判決不當，為無理由，應予駁回。
四、被告經合法傳喚，無正當理由不到庭，爰不待其陳述逕行判決。
據上論斷，應依刑事訴訟法第三百六十八條、第三百七十一條，判決如主文。
本案經檢察官錢漢良到庭執行職務。
中    華    民    國    八十九    年       八       月        九日
                          臺灣高等法院刑事第六庭
                              審判長法  官  陳  春  秋
                                    法  官  黃  賽  月
                                    法  官  高  明  哲
右正本證明與原本無異。
不得上訴。
                                    書記官  李  垂  福
中    華    民    國    八十九    年      八        月       十四       日
附錄：本案論罪科刑法條全文
刑法第三百零五條：
以加害生命、身體、自由、名譽、財產之事恐嚇他人，致生危害於安全者，處二年以
下有期徒刑、拘役或三百元以下罰金。
刑法第三百零四條：
以強暴、脅迫使人行無義務之事或妨害人行使權利者，處三年以下有期徒刑、拘役或
三百元以下罰金。
前項之未遂犯罰之。


司法院資訊處製作；財團法人民間司法改革基金會備份。
